【裁判字號】    89,易,979
【裁判日期】    900305
【裁判案由】    竊盜
【裁判全文】
臺灣士林地方法院刑事判決                   八十九年度易字第九七九號
    公  訴  人  臺灣士林地方法院檢察署檢察官
    被      告  戊  ○
右列被告因竊盜案件，經檢察官提起公訴（八十九年度偵字第七一四八號）暨移請併
案審理（台灣台北地方法院檢察署八十九年度偵字第一八０三二號），本院判決如左
：
    主  文
戊○連續竊盜，累犯，處有期徒刑柒月。
    事  實
一、戊○曾有多次竊盜罪前科，最近一次於民國（下同）八十五年十二月二十三日因
    竊盜案件，經臺灣板橋地方法院判處有期徒刑五月，並於八十六年二月三日判決
    確定，嗣於八十六年九月二十日執行完畢。詎其猶不知悔改，竟意圖為自己不法
    之所有，基於之概括犯意：（一）先於八十九年七月二十五日下午二時三十分許
    ，在臺北市○○區○○街四七八巷底「神通電腦公司」工地地下一樓，趁工地人
    員不注意之際，竊取「恆暐冷凍空調有限公司」（下稱恆暐公司）所有置於工地
    之平衡閥七只、蝶閥四只（總共價值新台幣一萬八千元），得手後，正欲發動其
    騎來之車牌號碼ＱＳＣ─一四二號機車離去時，適為恆暐公司領班乙○○當場發
    現加以阻止，並通知該工地主任己○○前來處理，嗣報警查獲，經帶回警局訊問
    ，旋於是日解送台灣士林地方法院檢察署偵辦，經檢察官調查訊問後，命其限制
    住居飭回。（二）惟其仍不思收斂，又於同年八月五日下午三時許，騎乘上開機
    車至原工作之臺北縣新店市○○路七十六號工地，利用常富冷凍空調股份有限公
    司（下稱常富公司）工地主任丁○○不在時，竊取常富公司所有置於工地內之水
    電材料銅零件乙批（約值新台幣三千元），竊得後，即為常富公司工人庚○○及
    配管工人辛○○發覺制止，其便迅速騎乘該機車逃離現場，適為在該工地對面從
    事快餐車生意之丙○○記下機車車號，始報警循線查獲。
二、案經臺北市政府警察局內湖分局報請臺灣士林地方法院檢察署檢察官偵查起訴暨
    臺灣臺北地方法院檢察署移請併案審理。
    理  由
一、訊據被告戊○矢口否認有何前揭竊盜犯行，辯稱：八十九年七月二十五日伊雖有
    到「神通電腦公司」工地，但沒有偷東西，且當天伊有吃藥，神智迷糊，不知犯
    下此案，至同年八月五日那天伊沒有到新店，之前伊有在新店市○○路七六號工
    地做事，但離職後，就沒有再到該處云云。然查，右開事實業據被害人恆暐公司
    領班乙○○、常富公司工地主任丁○○指訴綦詳，核與證人己○○、庚○○、辛○○、丙○○所述之情節悉相符合，且證人楊文豪於檢察官偵查中亦到庭明白指
    稱：「我的工地是內湖區○○路西湖加油站的後面，我有登報請人，而被告之前
    也有打電話給我，我就叫他來上工，我的工地叫文湖科技廣場，當天我有跟他說
    工地名稱，當天早上他約在十一點多打電話告訴我他找不到工地，並說他在加油
    站後面，但也沒說加油站名稱，後來神通電腦工地的人打電話來給我，問我說有
    沒有叫人去他們工地拿東西，我說沒有，只告訴他說我請的工人找不到工地。：
    ：：當時他被抓後，工地主任有打電話來問我，是否有找人去搬東西，我說沒有
    ，才知道此事。」（見甲○八十九年度偵字第七一四八號偵查卷第二十九頁正、
    反面）等情，足見被告所稱係到該工地找雇主楊文豪工作，並經其指示搬東西上
    去云云，顯與實情不符，委難採信。此外復有贓物認領保管收據及失竊報告各乙
    紙附卷可稽，參以竊嫌所騎乘之作案機車，亦經證人丙○○記下車號，確係被告
    平日所使用之車牌號碼ＱＳＣ─一四二號機車，不惟證人丙○○指證明確，並有
    車籍作業系─查詢認可資料乙份在卷可憑，益徵常富公司置於工地內之水電材料
    銅零件乙批應係被告所竊取無訛，本件事證已明。至被告固於審理時復辯稱患有
    精神分裂症，並領有重大傷病之健保卡云云，惟所謂心神喪失或精神耗弱人之行
    為，係指其行為時在心神喪失或精神耗弱狀態中者而言，其有間發精神病態者，
    即應以其行為時是否出於心神喪失或精神耗弱狀態存在中，為不罰或得減之標準
    ，不能由其犯罪後罹於精神病態，而與心神喪失或精神耗弱人之行為同論。經查
    ，被告雖提出重大傷病自行部份負擔證明卡影本為據，然被告未能提出相關之病
    歷資料以供本院查證，又其於案發當時言行並無異狀，已據證人乙○○證述甚詳
    ，且其前雇主楊文豪及丁○○均證稱雇用被告時，並未發現被告有何精神方面之
    疾病，況被告於八十九年七月二十五日下午二時四十分許為警查獲，並立即於同
    日下午四時左右在台北市政府警察局內湖分局西湖派出所接受訊問，對查獲當時
    之各項情狀均能明白陳述，有警訊筆錄在卷可按，再被告於本院應訊對答如流，
    對自己權益之保護能為詳盡之說明，均能瞭解訊問之要旨，並無答非所問或語無
    倫次之情形，且所述文義條理清楚，並無精神病症之表徵，足見被告於行為時之
    精神狀態，對於外界事物仍有知覺理會及判斷作用，具有自由決定意思之能力，
    並未喪失此項能力，亦未較普通人之平均程度顯然減退，顯然並非心神喪失或精
    神耗弱之人，尚無邀寬減之餘地，附此敘明。故本件罪證明確，被告前開所辯，
    要屬卸責之詞，不足採信，其竊盜犯行均堪以認定，應予依法論科。
二、核被告所為，係犯刑法第三百二十條第一項之普通竊盜罪。被告先後二次竊盜犯
    行，時間緊接，方法相同，觸犯構成要件相同之罪名，顯係出於概括犯意反覆為
    之，應依連續犯之規定以一罪論，並加重其刑。被告所涉事實欄（二）部分之竊
    盜犯行雖未據起訴，惟與已起訴部分具有連續犯之裁判上一罪之關係，為起訴效
    力所及，本院自得併予審理。又被告前於八十五年十二月二十三日因竊盜案件，
    經臺灣板橋地方法院判處有期徒刑五月，並於八十六年二月三日判決確定，嗣於
    八十六年九月二十日執行完畢，此有臺灣高等法院檢察署刑案紀錄簡覆表存卷可
    按，其受有期徒刑之執行完畢後，五年內再犯本件有期徒刑以上之罪，為累犯，
    應依法遞加重其刑。爰審酌被告有多次竊盜前科，素行不良及其犯罪之動機、目
    的、手段、所生危害非淺、犯後猶飾詞圖卸毫無悔意等一切情狀，量處如主文所
    示之刑，以示懲儆。
據上論斷，應依刑事訴訟法第二百九十九條第一項前段，刑法第五十六條、第三百二
十條第一項、第四十七條，罰金罰鍰提高標準條例第一條前段，判決如主文。
本案經檢察官黃惠玲到庭執行職務。
中      華      民      國      九十      年      三      月      五    日
                                      臺灣士林地方法院刑事第三庭
                                          法  官  李  育  仁
右正本證明與原本無異。
如不服本判決，應於判決送達後十日內，向本院提出上訴狀。
中      華      民      國      九十      年      三      月      十二  日
附錄本案論罪科刑法條：
刑法第三百二十條：
  意圖為自己或第三人不法之所有，而竊取他人之動產者，為竊盜罪，處五年以下有
  期徒刑、拘役或五百元以下罰金。


司法院資訊處製作；財團法人民間司法改革基金會備份。
